臺灣臺中地方法院刑事判決　　　　　　　　　　　　　九十年度易字第二六三四號
　　公　訴　人　臺灣臺中地方法院檢察署檢察官
　　被　　　告　甲○○
右列被告因違反保護令案件，經檢察官提起公訴（九十年度偵字第一一五五四號），
本院判決如左：
    主  文
甲○○違反法院依家庭暴力防治法第十三條所為禁止直接或間接對被害人為騷擾及通
話之聯絡行為所為之裁定，處有期徒刑參月，如易科罰金，以參佰元折算壹日。
    事  實
一、甲○○前於民國八十九年九月二十五日，因對與其具有家庭暴力防治法第三條第
    一款之家庭成員關係之配偶乙○○為精神及身體上之不法侵害行為，經乙○○向
    本院聲請通常保護令，並經本院於同年十二月十四日以八十九年度家護字第六五
    二號民事通常保護令，裁定甲○○不得對乙○○實施身體或精神上不法侵害之行
    為、不得直接或間接對於乙○○為騷擾、通話之聯絡行為、應最少遠離被害人住
    居所臺中市○○街二九六之二號二樓、被害人工作場所臺中市○○○○街一二七
    號至少二百公尺。詎甲○○於上開通常保護令有效期間內之九十年六月五日二十
    二時五十二分許起迄至翌日及同年月六日凌晨零時六分許，在臺中市○○路○段
    四八八號友人廖駿庭住處，以廖駿庭所申請號碼為0000000ＸＸＸ號（詳
    細號碼詳卷）之電話，接續撥打乙○○所使用號碼為0000000ＸＸＸ號行
    動電話（詳細號碼詳卷）二十九次之方式，與乙○○通話，並以「幹你娘」、「
    瘋女人」、「去給人幹」等語，辱罵乙○○，而接續對乙○○騷擾，違反前開保
    護令所為不得對乙○○為通話及騷擾之規定。
二、案經臺中市警察局第四分局報告臺灣臺中地方法院檢察署檢察官偵查起訴。
    理  由
一、訊據被告甲○○對於右揭犯罪事實坦承不諱，核與證人即被害人乙○○於警訊、
    偵查所證述受到被告電話騷擾情節均相符合（見偵卷第七頁），並有本院八十九
    年度家護字第六五二號民事通常保護令（見偵卷第八頁）、證人乙○○所提出之
    錄音帶及譯文（見偵卷第二十一頁頁）、中華電信股份有限公司南臺中營運處九
    十年九月十一日中信南服（90）字第0682號函所附廖駿庭所申請前揭電話之裝機
    地址、和信電訊股份有限公司所檢送證人乙○○所使用上開電話之通聯紀錄（以
    上見本院卷）各一份附卷可憑，而上開錄音帶經公訴人於九十年七月三十一日勘
    驗結果，認：「˙˙˙係二人以電話對談，雖然音質模糊，但可確認男聲多次以
    幹你娘辱罵女聲」等情，亦有勘驗筆錄一份附卷可參（見偵卷第三十頁）。另被
    告前於九十年一月間起至同年三月九日十七時許止，曾接續以電話騷擾證人乙○
    ○，經臺灣臺中地方法院檢察署檢察官以被告於偵查中辯稱未收到本院之前開保
    護令等語堪以採信，且無其他證據足資證明被告於與證人通話時，已知悉本院前
    開保護令之內容，因認被告違反保護令犯罪嫌疑不足，而於九十年四月二十七日
    以九十年度偵字第五八一一號就被告前述行為為不起訴處分等情，有該不起訴處
    分書在卷可查（見偵卷第二十八頁），而被告於本院九十一年二月二十七日調查
    時復自承：有去開上開案件之偵查庭，當時檢察官有向伊說明保護令之內容等語
    ，是被告應於九十年四月二十七日前，即已知悉證人乙○○對其聲請民事通常保
    護令及該保護令禁止其對證人乙○○為騷擾及通話之行為甚明。因而被告為本件
    行為之時，確有違反上開民事通常保護令之犯意無疑。是本件事證明確，被告犯
    行堪以認定，應予依法論科。
二、被告以撥打證人乙○○行動電話而與之通話，並以如事實欄所載之穢言辱罵之方
    式對證人乙○○加以騷擾，核其所為係犯家庭暴力防治法第五十條第二款之違反
    民事保護令罪。被告雖多次撥打證人乙○○電話而與其通話、騷擾，惟係本於違
    反保護令之單一犯意，應為接續犯而僅成立一罪。被告違反本院八十九年度家護
    字第六五二號民事通常保護令之內容固有二項，但因該保護令係以一裁定命被告
    不得對被害人實施身體或精神上不法侵害之行為、不得對於告訴人直接或間接為
    騷擾、通信之聯絡行為、應最少遠離被害人住居所、工作場所至少二百公尺，故
    其違反上開保護令之行為，僅構成家庭暴力防治法第五十條之一罪，附此敘明。
    爰審酌被告犯罪之動機、手段尚屬平和，犯罪所生危害，以及犯罪後坦認犯行，
    顯有認錯悔過之意，態度尚佳等一切情狀，量處如主文所示之刑，並諭知易科罰
    金之折算標準。
據上論斷，應依刑事訴訟法第二百九十九條第一項前段，家庭暴力防治法第五十條第
二款，刑法第十一條前段、第四十一條第一項前段，罰金罰鍰提高標準條例第二條規
定，判決如主文。
中      華      民      國      九十一      年      四     月    四     日
                                臺灣臺中地方法院刑事第七庭
                                    審判長法  官 夏一
                                          法  官 簡源希
                                          法  官 郭妙俐
右正本證明與原本無異。
如不服本判決，應於判決送達後十日內向本院提出上訴狀，上訴於臺灣高等法院臺中
分院( 須附繕本 )。
                                          書記官
中      華      民      國      九十一      年      四     月    四     日
附錄本案論罪科刑法條全文：
家庭暴力防治法第五十條：
違反法院依第十三條、第十五條所為之下列裁定者，為本法所稱之違反保護令罪，處
三年以下有期徒刑、拘役或科或併科新臺幣十萬元以下罰金：
一、禁止實施家庭暴力行為。
二、禁止直接或間接騷擾、接觸、通話或其他連絡行為。
三、命遷出住居所。
四、遠離住居所、工作場所、學校或其他特定場所。
五、命完成加害人處遇計畫：戒癮治療、精神治療、心理輔導或其他治療、輔導。
